# 请教陈版，关于前期费用审计问题

提问人：wondermaker 时间：2014-11-23 18:24:30
我们公司跟外方合作方成立一个子公司来发展一个项目，在项目之前，我司花了很多费用，现在我们想通过子公司弥补回来这些前期费用。原来我们认为只用Agreed Upon Procedure这个审计方法来确定前期费用的金额，但是现在外方要求用Forensic service。据了解，forensic service相当于司法审计，我们想知道这个forensic service四大能做么？具体是什么样的一种审计方法？用在这里合适么？
请教陈版和各位大神。

回答人：chenyiwei
不清楚为何外方要用forensic service？四大可能会有这方面业务，但应该不是一般的审计部门承接。因为离开四大也已多年，不清楚最新发展变化，请熟悉此类问题的网友协助，谢谢！